臺灣花蓮地方法院刑事判決
111年度原易字第89號
公  訴  人  臺灣花蓮地方檢察署檢察官
被      告  任美華


選任辯護人  何俊賢律師（法扶律師）        
上列被告因詐欺案件，經檢察官提起公訴（110年度偵字第5565
號、111年度偵字第488號），被告於本院準備程序時就被訴事實
為有罪之陳述，經本院合議庭裁定由受命法官獨任改依簡式審判
程序審理，並判決如下：
    主  文
甲○○幫助犯詐欺取財罪，處有期徒刑貳月，如易科罰金，以新
臺幣壹仟元折算壹日。緩刑貳年，緩刑期間付保護管束，並應於
本判決確定之日起陸個月內，向丁○○、丙○○支付如附表二所示之
損害賠償，及於本判決確定之日起壹年內，向指定之政府機關、
政府機構、行政法人、社區或其他符合公益目的之機構或團體，
提供肆拾小時之義務勞務。
    事  實
甲○○可預見一般取得他人金融帳戶使用之行徑，常與財產犯罪所
需有密切之關聯，可能被詐欺集團用以為詐欺取財之工具，竟仍
基於縱有人以其提供之金融帳戶實施詐欺取財犯行，亦不違背其
本意之幫助他人實施詐欺取財犯罪之不確定故意，預先依真實姓
名、年籍不詳（無證據證明未滿18歲）之詐欺集團成員之指示，
預先變更其所申設之中華郵政股份有限公司帳號00000000000000
號帳戶（下稱郵局帳戶）提款卡之密碼，嗣於民國110年8月3日
之某時，在花蓮縣○○鄉○○路0段00號之統一超商蓮富門市，將其
郵局帳戶之存摺及提款卡寄送與詐欺集團成員，而容任他人供作
向不特定之人詐取財物犯罪之用。嗣真實姓名、年籍不詳之詐欺
集團成員取得上開帳戶提款卡及存摺後，即意圖為自己不法之所
有，基於詐欺取財之犯意，對丁○○、戊○○、丙○○施以如附表一所
示之詐術，致其等均陷於錯誤而交付如附表一所示之款項得逞。
    理  由
一、上揭犯罪事實，業據被告甲○○坦承不諱，核與證人即告訴人
    丁○○、證人即被害人戊○○、丙○○之指訴相符（見警573號卷
    第5頁至第7頁，警100號卷第15頁至第18頁、第47頁），且
    有告訴人手機通話紀錄截圖、轉帳交易明細截圖、郵局帳戶
    基本資料及客戶歷史交易清單、被告之通訊軟體LINE對話紀
    錄截圖及照片、被害人戊○○手機通話紀錄照片、被害人丙○○
    手機通話紀錄照片及轉帳交易明細附卷可稽（見警573號卷
    第35頁至第37頁、第47頁至第52頁，警100號卷第35頁、第6
    3頁至第65頁），足認被告自白與事實相符，堪以採信。被
    告自承其係事先變更提款卡之密碼，且係於統一超商蓮富門
    市寄出（見警100號卷第5頁，本院卷第80頁至第81頁），爰
    逕予更正補充之。本案事證明確，被告犯行可堪認定，應依
    法論科。
二、核被告所為，係犯刑法第30條第1項前段、第339條第1項之
    幫助詐欺取財罪。被告係以一交付帳戶之幫助行為，使詐欺
    集團得用以詐騙告訴人及被害人等3人，而幫助正犯遂行數
    個相同罪名，故被告上開所為係想像競合犯，應依刑法第55
    條之規定，論一幫助詐欺取財罪處斷。被告係幫助犯，爰依
    刑法第30條第2項之規定，按正犯之刑減輕之。本案並無證
    據證明被告交付郵局帳戶之存摺及提款卡時，即知悉詐欺集
    團將持以為洗錢之用，自不構成洗錢防制法第14條第1項之
    罪，附此敘明。
三、爰審酌被告為增加收入，竟輕率將其郵局帳戶之存摺及提款
    卡交付他人使用，容任他人持以行騙，結果上助長他人犯罪
    風氣，造成告訴人及被害人受騙而將金錢交付至郵局帳戶，
    破壞社會治安亦增加告訴人及被害人救濟困難，所為實無足
    取。惟念被告終能坦承犯行，並有意願賠償告訴人與被害人
    ，堪認犯後態度良好，兼衡其提供帳戶之數目單一、國中畢
    業之智識程度、擔任家庭主婦、家庭經濟狀況尚可、仍須扶
    養兩名子女等一切情狀（本院卷第81頁），量處如主文之刑
    ，並諭知易科罰金之折算標準。
四、被告未曾因故意犯罪受有期徒刑以上刑之宣告，有臺灣高等
    法院被告前案紀錄表附卷可佐。被告素行良好，可信本案係
    一時失慮，經此偵、審程序，應能知所警惕，且被告願意賠
    付告訴人及被害人，告訴人及被害人亦同意附條件給予緩刑
    ，有公務電話紀錄在卷可證（見本院卷第19頁至第21頁、第
    59頁），爰依刑法第74條第1項第1款、第2項第3款、第5款
    、第93條第1項第2款之規定，併宣告緩刑2年，緩刑期間付
    保護管束，並應於本判決確定之日起6個月內，依附表二所
    示之內容賠償告訴人及被害人，及於本判決確定之日起1年
    內，向指定之政府機關、政府機構、行政法人、社區或其他
    符合公益目的之機構或團體，提供40小時之義務勞務。又刑
    法第75條之1第1項第4款規定：受緩刑之宣告而有下列情形
    之一，足認原宣告之緩刑難收其預期效果，而有執行刑罰之
    必要者，得撤銷其宣告：違反第74條第2項第1款至第8款所
    定負擔情節重大者。是依上開規定，被告如未依緩刑所附條
    件履行賠償及義務勞務，檢察官得聲請法院撤銷緩刑之宣告
    ，併予敘明。
據上論斷，應依刑事訴訟法第273條之1第1項、第299條第1項前
段、第310條之2、第454條第1項，判決如主文。
本案經檢察官乙○○提起公訴，檢察官簡淑如到庭執行職務。
中　　華　　民　　國　　111 　年　　8 　　月　　16　　日
　　　　　　　　　刑事第二庭    法　官　黃夢萱
以上正本證明與原本無異。
如不服本判決應於收受送達後20日內向本院提出上訴書狀，並應
敘述具體理由。其未敘述上訴理由者，應於上訴期間屆滿後20日
內向本院補提理由書(均須按他造當事人之人數附繕本)「切勿逕
送上級法院」。告訴人或被害人如對於本判決不服者，應具備理
由請求檢察官上訴，其上訴期間之計算係以檢察官收受判決正本
之日期為準。
辯護人依據刑事訴訟法第346條、公設辯護人條例第17條及律師
法第32 條第2項、第36條等規定之意旨，尚負有提供法律知識、
協助被告之義務（含得為被告之利益提起上訴，但不得與被告明
示之意思相反）。
因疫情而遲誤不變期間，得向法院聲請回復原狀。
中　　華　　民　　國　　111 　年　　8 　　月　　18　　日
                                書記官  張亦翔
附論本案論罪科刑法條：
刑法第339條第1項
意圖為自己或第三人不法之所有，以詐術使人將本人或第三人之
物交付者，處五年以下有期徒刑、拘役或科或併科五十萬元以下
罰金。
附表一：
編號 告訴人 被害人 詐欺方式 交付金錢方式 （新臺幣） 1 告訴人 丁○○ 於110年8月7日18時19分許，接獲佯稱為微客公益協會人員表示捐款重複刷卡，欲協助取消之電話。 於110年8月7日19時23分許，轉帳9999元至郵局帳戶。 2 被害人 戊○○ 於110年8月7日18時8分許，接獲佯稱為社團法人台灣微客公益行人員表示扣款金額有誤而欲協助更改之電話。 於110年8月7日19時11分許，轉帳2萬9987元至郵局帳戶。 3 被害人 丙○○ 於110年8月7日18時42分許，接獲佯稱欲協助解除錯誤設定之電話。 於110年8月7日19時15分許、19時32分許（被害人丙○○提供之交易明細顯示為33分），分別轉帳6000元、存款3985元至郵局帳號。 
附表二：
編號 告訴人 被害人 賠償方式 （新臺幣） 1 告訴人丁○○ 一次給付9999元至合作金庫商業銀行帳號0000000000000號帳戶。 2 被害人 丙○○ 一次給付9985元至中國信託商業銀行帳號000000000000號帳戶。